# 跨期调整问题

提问人：健健美 时间：2020-05-21 11:42:00
我在工作中经常接触连续多年的审计项目。现在对涉及跨期调整的问题有点困惑：比如，公司现有一笔收入应当在第一年确认，但公司将该笔收入确认在第二年。那么在第一年我们做了如下调整：借：应收账款 117 贷：主营业务收入 100 应交税金- 销项税 17
借：主营业务成本 70 贷：库存商品 70 在第二年我们对资产负债表的年初数进行了调整，调整分录就是将以上分录中的利润表项目用“年初未分配利润”科目代替。由于公司已经将该笔收入确认在第二年，为了保证第二年利润表的正确，应当将确认在第二年的收入冲回，分录应该就是以上分录的红字分录。我的问题是在做该笔红字分录时，相关资产负债表科目的调整数在相关科目的底稿中如何反映？我觉得显然不能作为期末调整数，因为期末未审数是正确的。
请各位大神指点一二！
谢谢！@chenyiwei

回答人：chenyiwei
第二年的跨期审计调整就是：借：营业收入，贷：营业成本，贷：年初未分配利润。这样调整不涉及期末资产负债表。